【裁判字號】    96,易,2107
【裁判日期】    970215
【裁判案由】    違反保護令罪
【裁判全文】
臺灣士林地方法院刑事判決              96年度易字第2107號
公  訴  人  臺灣士林地方法院檢察署檢察官
被      告  丙○○
上列被告因違反保護令案件，經檢察官提起公訴（96年度偵字第
7772號），本院判決如下：
    主  文
丙○○違反法院依家庭暴力防治法第十四條第一項禁止實施直接
或間接騷擾被害人之保護令，處拘役伍拾伍日，如易科罰金以新
臺幣壹仟元折算壹日。
    事  實
一、丙○○係甲○○之夫，與甲○○有家庭暴力防治法第3 條第
    1 款所稱之家庭成員關係，前因毆打及辱罵甲○○，甲○○
    遂向本院聲請民事通常保護令，經本院於民國95年6 月21日
    以95年家護字第181 號裁定核發民事通常保護令，其內容為
    令丙○○不得對甲○○實施身體或精神上不法侵害之行為、
    不得直接或間接對甲○○為騷擾，該保護令並自核發時生效
    ，有效期間為1 年，並由臺北市政府警察局士林分局警員廖
    宜聰於同年7 月6 日左右，送達前揭保護令予丙○○，雖丙○○拒收，然廖宜聰仍將該保護令交予丙○○，並對丙○○
    朗讀及解釋保護令之內容。詎丙○○收受並知悉上揭保護令
    內容後，仍基於違反民事通常保護令之犯意，於96年5 月8
    日上午9 時許，持攝影機至臺北市士林區○○○路○ 段136
    巷之福順公園內，拍攝在公園內與乙○○、蔡翠蓮向教練學
    習太極拳之甲○○，同時辱罵「世間最笨的，不像個女人，
    家庭主婦不像家庭主婦」、「變姦夫」、「變人家小老婆」
    等語，甲○○恐家醜外揚旋即離去，丙○○跟隨其後，接續
    以「孩子都這麼大了，還這麼不知廉恥，跟一些不務正業的
    流氓打什麼太極拳」等言詞辱罵甲○○（所涉公然侮辱犯行
    ，業據甲○○於偵查中撤回告訴），以此方式對甲○○實施
    騷擾之行為，而違反前開保護令裁定。
二、案經甲○○訴由臺北市政府警察局士林分局報請臺灣士林地
    方法院檢察署檢察官偵查起訴。
    理  由
一、訊據被告丙○○，固不否認於96年5 月8 日上午9 時，持攝
    影機至福順公園拍攝等情不諱，惟矢口否認違反保護令之犯
    行，辯稱：伊並不知上揭保護令，伊是持攝影機拍攝太陽光
    ，用意是以告訴人甲○○練習太極拳至上午10時，方返家準
    備午餐，延後午餐用餐時間，以之勸告訴人身為家庭主婦應
    不要遲延作飯時間，另伊僅說要家和萬事興等語，並未辱罵
    告訴人云云。經查：
  (一)被告與甲○○為夫妻乙情，有本院自法務部戶役政連結作業
    系統下載之查詢資料在卷可佐。又甲○○前因遭被告毆打及
    辱罵，而向本院聲請民事通常保護令，經本院於95年6 月21
    日以95年度家護字第181 號裁定核發民事通常保護令，其內
    容為令被告不得對告訴人實施身體或精神上不法侵害之行為
    、不得直接或間接對告訴人騷擾，有效期間1 年等情，業據
    本院調閱95年家護字第181 號卷宗查明無訛，並有本院上開
    民事通常保護令影本1 紙在卷可徵。而上開保護令於96 年7
    月3 日送達臺北市政府警察局士林分局，由該局警員廖宜聰
    於警局收受後3 日內送交被告，雖被告拒收，廖宜聰仍交予
    被告，並向被告朗讀及解釋保護令之內容等情，業據證人即
    臺北市政府警察局士林分局員警廖宜聰於本院審理時證述明
    確（見本院97年1 月23日審判筆錄第4 頁），並有送達上開
    裁定至臺北市政府警察局士林分局之回證1 紙附於本院95年
    家護字第181 號卷宗可參。是被告已收受並知悉上揭民事通
    常保護令裁定之內容，當甚明確，被告辯稱不知上開保護令
    云云，顯為卸責之詞，不足採信。
  (二)次查，被告於96年5 月8 日上午9 時許，在上址福順公園內
    ，以攝影機拍攝與乙○○、蔡翠蓮等人向太極拳教練學習太
    極拳之甲○○，並辱罵「世間最笨的，不像個女人，家庭主
    婦不像家庭主婦」、「變姦夫」、「變成人家的小老婆」等
    語，甲○○不願外人知其家務事，遂離去返家，被告又跟在
    甲○○身後，續辱罵「孩子都這麼大了，還這麼不知廉恥，
    跟一些不務正業的流氓打什麼太極拳」等語，惟被告在甲○○身後辱罵「孩子都這麼大了，還這麼不知廉恥，跟一些不
    務正業的流氓打什麼太極拳」時，並未以攝影機拍攝等情，
    業據證人即告訴人甲○○於本院審理時證述明確（參本院前
    開審理筆錄），而證人乙○○於本院審理時亦證稱：伊於上
    揭時地與甲○○及蔡翠蓮聽老師講解太極拳時，伊見被告持
    續以機器對渠等拍攝，並聽到被告稱：「家庭主婦不像家庭
    主婦」等語，雖證人乙○○僅聽到被告稱：「家庭主婦不像
    家庭主婦」一語，然證人乙○○亦稱：被告除稱：「家庭主
    婦不像家庭主婦」外，口中尚唸唸有詞，然因有段距離伊沒
    聽清楚等語，顯見被告斯時不只稱「家庭主婦不像家庭主婦
    」一語，再據本院勘驗甲○○所提，其翻錄被告攝影機之錄
    音帶，結果其內之男聲以台語稱：「世間最笨的，不像個女
    人，家庭主婦不像家庭主婦…（吵雜聲，聽不清楚），這樣
    …怎樣，你知道嗎，這樣變姦夫，變人家的小老婆」等語，
    有本院上揭審判筆錄可參，證人甲○○且證稱：該男聲即為
    被告等語，查該翻錄錄音帶男聲所稱之內容有「家庭主婦不
    像家庭主婦」一語，再參諸證人甲○○、乙○○之證詞，堪
    信翻錄之上開各語應為被告於案發時間在福順公園所言，是
    被告確有在前揭時、地，對甲○○辱罵上開各語，應可認定
    。綜據上述，足認被告確有於上揭時地，以攝影機拍攝甲○○，並以前揭言詞辱罵甲○○，應甚明確，被告所辯，無非
    卸責之詞，不足採信。本件事證明確，應依法論科。
二、按家庭暴力防治法所稱「騷擾」，指任何打擾、警告、嘲弄
    或辱罵他人之言語、動作或製造使人心生畏怖情境之行為，
    同法第2 條第3 款定有明文。是被告以攝影機拍攝被告，並
    以上開各語辱罵甲○○當應屬騷擾行為，要無疑義。核被告
    所為係犯同法第61條第2 款之違反保護令罪，爰審酌被告無
    視前開民事通常保護令之內容，對告訴人為上開犯行，及其
    犯罪之動機、手段、犯後否認犯行，態度不佳等一切情狀，
    量處如主文所示之刑，並諭知易科罰金之折算標準。
三、據上論斷，應依刑事訴訟法第299 條第1 項前段，家庭暴力
    防治法第61條第2 款，刑法第11條前段、第41條第1 項前段
    ，判決如主文。
四、本案經檢察官湯偉祥到庭執行職務。
中    華    民    國    97    年    2     月    15    日
                  刑事第三庭  法  官      江翠萍
以上正本證明與原本無異。
如不服本判決，應於收受送達後10日內向本院提出上訴書狀，其
未敘述上訴之理由者並得於提起上訴後20日內向本院補提理由書
（均須按他造當事人之人數附繕本）。
                              書記官      陳慧玲
中    華    民    國    97    年    2     月    18    日
附錄本案論罪科刑法條：
家庭暴力防治法第61條
違反法院依第14條第1 項、第16條第3 項所為之下列裁定者，為
本法所稱違反保護令罪，處3 年以下有期徒刑、拘役或科或併科
新臺幣10萬元以下罰金：
一、禁止實施家庭暴力。
二、禁止騷擾、接觸、跟蹤、通話、通信或其他非必要之聯絡行
    為。
三、遷出住居所。
四、遠離住居所、工作場所、學校或其他特定場所。
五、完成加害人處遇計畫。


司法院資訊處製作；財團法人民間司法改革基金會備份。
